【裁判字號】    89,訴,216
【裁判日期】    890816
【裁判案由】    違反著作權法等
【裁判全文】
臺灣基隆地方法院刑事判決                          八十九年度訴字第二一六號
    公  訴  人  臺灣基隆地方法院檢察署檢察官
    被      告  乙○○
右列被告因違反著作權法等案件，經檢察官提起公訴（八十九年度偵字第七九四號）
，本院判決如左：
    主      文
乙○○連續明知為侵害著作權之物，意圖營利而交付，侵害他人之著作權，處有期徒
刑肆月，扣案之光碟軟體貳佰肆拾陸片沒收。又連續行使偽造私文書，足以生損害於
他人，處有期徒刑捌月，扣案之盜版光碟目錄伍本、仿冒光碟陸仟零肆拾參片均沒收
。應執行有期徒刑拾月，緩刑肆年。扣案之光碟軟體貳佰肆拾陸片、盜版光碟目錄伍
本、仿冒光碟陸仟零肆拾參片均沒收。
    事      實
一、乙○○係設於台北縣瑞芳鎮○○路九十六號「ＥＴ遊樂器玩具店」之負責人，明
    知某不詳年籍成年之「簡先生」於八十八年年初，至上開玩具店兜售之「ＧＴ實
    戰實車１」、「異世界傳說」、「終極保衛戰」、「龍魂騎士救世傳說」、「Ｇ
    Ｔ實戰實車２」、「捉猴冒險記」、「野戰神兵２」、「骰子大戰２」、「太空
    戰士８」、「恐龍危機」、「惡靈古堡３」等電腦遊戲軟體，係分別屬於甲○思
    奎爾股份有限公司（下稱思奎爾公司）、甲○新力電腦娛樂股份有限公司（下稱
    新力公司）、甲○卡波光股份有限公司（下稱卡波光公司）享有電腦程式著作財
    產權之著作，並未經該三公司之授權，為侵害電腦程式著作財產權之物，竟基於
    意圖營利之概括犯意，而陸續以每片新台幣（下同）二十五元至三十元之價格購
    入，隨即以以每片五十元至六十元之價格，販賣予不特定之顧客，以此方法侵害
    思奎爾、新力、卡波光三家公司之著作權。
二、乙○○又明知「ＰＳ」商標圖樣，係新力公司向經濟部中央標準局申請註冊，取
    得註冊號數七一０四五四號，享有商標專用權之商標，指定專用於商標法施行細
    則第四十九條第九類之電腦、錄有電腦程式之卡帶、磁碟、光碟及卡匣等商品，
    專用期間自八十五年三月十六日起至九十五年三月十五日止。「ＳＥＧＡ」商標
    圖樣，係甲○西雅企業股份有限公司（下稱西雅公司）向經濟部中央標準局申請
    註冊，取得註冊號數二四九０七０號，享有商標專用權之商標，指定專用於商標
    法施行細則第二十七條第八十類之電腦、家用微電腦、公司用微電腦、硬體、軟
    體、電腦用磁帶、磁碟及其他應屬本類之一切商品，延展專用期間自八十三年七
    月一日起至九十三年六月三十日止。上開商標之商品，在市場均行銷多年，為業
    界及消費者所熟知。乙○○竟基於意圖販售牟利之概括犯意，於八十八年年初後
    ，陸續在上開店內，向該「簡先生」以每片二十五元至三十元之價格，購入仿冒
    使用相同於新力公司及西雅公司所享有商標專用權之商標圖樣之電視遊樂器程式
    之光碟片，再以每片五十元至六十元之價格出售上開仿冒品予不特定之顧客。而
    新力公司及西雅公司之名稱、商標，為各該公司表示其用意之證明，乙○○所販
    賣之上開仿冒遊戲光碟片，透過電視遊樂器之執行，在電視畫面上即出現他人所
    偽造表彰新力公司、西雅公司信譽及產品品質之名稱及「ＰＳ」、「ＳＥＧＡ」
    等商標圖樣。乙○○自八十八年年初起至八十九年二月十日被查獲時止，公然將
    上開仿冒之遊戲光碟片陳列於其所經營之上開店內販售，而行使該偽造之文書，
    致消費者對於該產品與新力公司、西雅公司所產銷之真正遊戲光碟片產生混淆，
    足生損害於新力公司、西雅公司。嗣於八十九年二月十日上午十一時四十分許，
    為警在上開玩具店查獲，並扣得仿冒遊戲光碟軟體二百四十六片、仿冒光碟六千
    零四十三片、盜版光碟目錄五本。
三、案經思奎爾公司、新力公司、卡波光公司、西雅公司訴由內政部警政署保安警察
    第二總隊第二大隊第二中隊移送台灣基隆地方法院檢察署檢察官偵查起訴。
    理      由
一、右開事實，迭據被告乙○○於警、偵訊及審理時坦承不諱，而電腦遊戲軟體「Ｇ
    Ｔ實戰實車１」、「異世界傳說」、「終極保衛戰」、「龍魂騎士救世傳說」、
    「ＧＴ實戰實車２」、「捉猴冒險記」、「野戰神兵２」、「骰子大戰２」、「
    太空戰士８」、「恐龍危機」、「惡幽靈古堡３」等電腦遊戲軟體，係分別屬於
    思奎爾公司、新力公司、卡波光公司享有電腦程式著作財產權之著作，被告未經
    該三公司之授權及同意而侵害其著作權等情，業據共同代理人丙○○律師指訴明
    確，並經本院於八十九年六月三十日抽樣勘驗屬實，製有勘驗筆錄一份在卷，且
    有遊戲光碟軟體二百四十六片扣案足憑及查獲之現場照片附卷可稽。而扣案之仿
    冒新力公司及西雅公司商標「ＰＳ」、「ＳＥＧＡ」之光碟商品六千零四十三片
    ，為未經授權之仿冒商品，除經告訴代理人指述明確，並出具鑑定報告書附卷外
    ，其商標專用權，分別經新力公司、西雅公司向經濟部中央標準局註冊取得之事
    實，有經濟部中央標準局各該號商標註冊證影本附於卷內可考，事證明確，被告
    犯行已堪認定。
二、被告明知其所購入之電腦遊戲軟體，為侵害電腦程式著作財產權之重製物，仍將
    之陳列於上開玩具店，販售與不特定之顧客，核其所為，係違反著作權法第八十
    七條第二款之規定，應依同法第九十三條第三款之規定處罰。另以錄音、錄影或
    電磁記錄藉機器或電腦之處理，所顯示之聲音、影像或符號，足以為表示其用意
    之證明者，依刑法第二百二十條第二項之規定，以文書論。被告所販賣之仿冒光
    碟片，透過電視遊樂器之執行，可顯示他人所偽造告訴人公司之註冊商標及授權
    文字，足使消費大眾誤以為該等仿冒光碟，係由告訴人所授權製造，而生損害於
    告訴人公司，其明知為仿冒商標之商品而販賣，核其所為另犯有商標法第六十三
    條、刑法第二百十六條、第二百二十條第二項、第一項、第二百十條之罪。被告
    多次違反著作權法、商標法及行使偽造準私文書犯行，時間緊接，罪名相同，顯
    係基於概括犯意而為，應分別依刑法第五十六條之規定，論以一罪，並均加重其
    刑。另被告以一行為觸犯商標法及行使偽造準私文書罪，應依想像競合犯之例，
    從一重之行使偽造準私文書罪處斷。又被告以一行為侵害告訴人思奎爾公司、新
    力公司、卡波光公司、西雅公司，亦應依想像競合犯之規定，從一重論處。被告
    所犯違反著作權法及行使偽造準私文書罪，犯意各別，罪名互殊，應分論併罰。
    被告所經營之玩具店，除光碟之販售外，另販售電腦玩具及週邊產品，並非賴販
    賣仿冒光碟為生，此為被告所陳明，並經告訴代理人丙○○律師證明無誤，公訴
    意旨認被告係犯著作權法第九十四條常業侵害著作財產權罪，尚有未洽，因變更
    起訴法條審理之。爰審酌被告為一己之私，侵害他人之智慧財產權，有損我國國
    際形象，犯罪後未賠償告訴人所受損害及其被查扣之光碟數量多達六千餘片等一
    切情狀，量處如主文所示之刑，並定其應執行之刑。查被告前未曾受有期徒刑以
    上刑之宣告，有本院被告全國前案紀錄表在卷可按，其因一時失慮而罹刑章，經
    此教訓，應已知所警惕，信無再犯之虞，本院因認前開宣告之刑，以暫不執行為
    適當，併予宣告緩刑四年，以啟自新。扣案遊戲光碟軟體二百四十六片，係被告
    所有供犯罪所用之物，為其所自承，應依刑法第三十八條第一項第二款宣告沒收
    ，仿冒光碟六千零四十三片、盜版光碟目錄五本，不問屬於犯人與否，依商標法
    第六十四條之規定，均沒收之。
據上論斷，應依刑事訴訟法第二百九十九條第一項前段、著作權法第八十七條第二款
、第九十三條第三款、商標法第六十三條、第六十四條、刑法第十一條前段、第五十
六條、第二百十六條、第二百二十條第二項、第二百十條、第五十五條、第五十一條
第五款、第七十四條第一款、第三十八條第一項第二款，判決如主文。
本案經檢察官周慶華到庭執行職務
中      華      民      國    八十九    年      八      月     十六     日
                                臺灣基隆地方法院刑事第三庭
                                        法      官  陳培仁
右正本證明與原本無異。
對於本件判決如有不服，應於收受送達後十日內，向本院提出上訴書狀，上訴於臺灣
高等法院，並按他造當事人之人數附具繕本。
                                        書  記  官  張堅國
中      華      民      國    八十九    年      八      月     二十五   日
附錄論罪法條
刑法第二百十條：
偽造、變造私文書，足以生損害於公眾或他人者，處五年以下有期刑。
刑法第二百十六條：
行使第二百十條至第二百十五條之文書者，依偽造、變造文書或登載不實事項或使登
載不實事項之規定處斷。
著作權法第九十三條第三款：
有下列情形之一者，處二年以下有期徒刑，得併科新台幣十萬元以下罰金：
三、以第八十七條各款方法之一侵害他人之著作權者。


司法院資訊處製作；財團法人民間司法改革基金會備份。
